臺灣板橋地方法院交通事件裁定　　　100年度交聲字第2520號
原處分機關　交通部公路總局臺北區監理所
異　議　人
即受處分人　許宗
上列受處分人因違反道路交通管理處罰條例案件，對於交通部公
路總局臺北區監理所民國100 年6 月30日北監自裁字第裁40-C00
000000號所為之裁決處分（原舉發案號：新北市政府警察局100
年5 月28日新北市警交大字第C00000000 號）聲明異議，本院裁
定如下：
    主  文
異議駁回。
    理  由
一、原處分意旨略以：異議人即受處分人許宗於民國100 年5
    月28日17時38分許，駕駛車號0812-C7 號自用一般小客車，
    行經新北市○○區○○路637 巷口，因有「駕車行經有燈光
    號誌管制之交岔路口闖紅燈」之違規行為，經新北市政府警
    察交通警察隊中和第二分隊局員警以100 年5 月28日新北市
    警交大字第C00000000 號當場製單舉發。嗣經原處分機關於
    100 年6 月30日以北監自裁字第裁40-C00000000號裁決書，
    爰依道路交通管理處罰條例第53條第1 項、第63條第1 項之
    規定，分別裁處異議人罰鍰新臺幣（下同）2,700 元、記違
    規點數3 點等語。
二、異議意旨略以：異議人因當時由西往東向防汛路方向行駛，
    誤以為該號誌之管制路段並不及於右轉防汛路車輛，另異議
    人駛經該路段時，記憶中應為綠燈剛轉換為黃燈時，並非紅
    燈，請調閱路口監視錄影帶佐證，並撤銷原處分云云。
三、按汽車駕駛人，行經有燈光號誌管制之交岔路口闖紅燈者，
    處1,800 元以上5,400 元以下罰鍰；又汽車駕駛人，違反道
    路交通管理處罰條例有第43條、第53條或第54條情形之一者
    ，除依原條款處罰鍰外，並予各記違規點數3 點，道路交通
    管理處罰條例第53條第1 項、第63條第1 項第3 款分別定有
    明文。
四、異議人以前詞置辯云云，惟查：證人即現場舉發員警張家維
    到庭具結證述：「庭呈現場示意圖上，我畫一格一格是斑馬
    線，當天的情況是我在那邊站交整，看到異議人駕駛自小客
    車往我站立方向行駛過來，中正路637 巷當時的交通號誌是
    紅燈，我站的位置可以看到所有車子都停下來了，只有異議
    人所開的車子往我這裡開過來，往高速公路方向的號誌與往
    我這個車道的號誌燈號是同時轉換的，所以我可以看得很清
    楚，該方向是紅燈，我攔停的時候告知異議人是紅燈，還請
    他回頭看所有的車都已經停下來了，異議人說他沒有注意到
    ，異議人有簽單、收單。該路口沒有監視器，因為它是一個
    巷子。」等語明確，並庭呈其手繪之現場圖1 份、現場照片
    13張附卷供參，經當庭提示該現場圖後，異議人亦稱現場示
    意圖及號誌之位置與證人之手繪現場圖相符，參以員警執行
    公務時，本身即受有行政懲處責任之監督，舉發員警張家維
    既已到庭具結作證，更係以刑事責任擔保其證言之真實性，
    其已到庭證述如上，且與異議人素不相識，彼此間亦無任何
    嫌隙，自應無甘冒自身觸犯偽證罪之風險而設詞誣攀異議人
    之理，則證人證稱執勤當時未闖越該路口紅燈等情，堪予採
    信，又證人所繪製之現場示意圖及號誌位置，異議人均不爭
    執，且異議人坦認確有看到如證人庭呈照片編號1 、2 所示
    之交通號誌，與證人當天所目擊照片編號2 中之所示之A交
    通號誌燈號應屬同一，其燈號轉換應屬一致，是以，證人證
    稱其於執勤時，看到中正路637 巷口號誌為紅燈，即目擊車
    號0812-C7 之自用一般小客車於中正路637 巷直行闖越路口
    紅燈，並將之攔停之證詞，堪予採信。且異議人亦未就執勤
    員警之舉發有誤提出相關證據以供調查，又證人與異議人間
    並無任何關係，此經證人陳明在卷，衡情應無於具結後為虛
    偽證述之理，本院經查亦無任何證據足資證明其有捏造事實
    違法取締之情事，復經執勤員警到庭具結證述綦詳，則員警
    本其維護交通秩序、安全職責所為之舉發，應堪認定。
五、又本件除證人張家維之證詞外，固無以錄影或照相等方式所
    拍攝之違規影片或照片可供本院審酌，惟對於駕駛人闖紅燈
    之違規行為，法無明文須以照片或錄影紀錄憑以認定，自應
    由行政機關本於職權調查一切證據後認定之，否則，倘要求
    一律須以照片或錄影紀錄證明，非但虛耗國家資源，且顯然
    違反道路交通行政具有之機動、迅速、多元特性，有害主管
    機關稽查不法、維護道路交通安全之行政目的。故執勤員警
    本乎個人之感官知覺，親自見聞客觀情狀所為之證述，亦屬
    合法之證據資料，倘經調查結果，認其證詞明確，無故意構
    陷及錯認誤判之虞，具有相當之證明力，據以認定違規事實
    成立者，洵屬法之所許，附此敘明。從而，異議人於上開時
    、地確實有上開違規行為，堪以認定，異議人否認有前揭違
    規之行為云云，自難採信。
六、綜上所述，原處分機關依道路交通管理處罰條例第53條第1
    項、第63條第1 項第3 款之規定裁處罰鍰2,700 元，並記違
    規點數3 點，於法均無違誤，應予維持，本件異議為無理由
    ，應予駁回。
七、依道路交通管理處罰條例第87條第2 項、道路交通事件處理
    辦法第19條，裁定如主文。
中    華    民    國   100    年    8     月    30    日
                        交通法庭  法  官  傅明華
上列正本證明與原本無異。
如不服本裁定應於送達後5 日內向本院提出抗告狀。
                                  書記官  蔡一如
中    華    民    國   100    年    8     月    30    日